臺灣新竹地方法院刑事判決　　　　　　　 94年度訴字第815號
　　公　訴　人　臺灣新竹地方法院檢察署檢察官
　　被　　　告　甲○○
　　　　　　　　　　　　　28.
　　　　　　　　　　　　（現因另案在臺灣新竹監獄執行中）
上列被告因違反毒品危害防制條例案件，經檢察官提起公訴（94
年度核退毒偵字第86號），本院依簡式審判程序判決如下：
    主  文
甲○○連續施用第一級毒品，累犯，處有期徒刑壹年陸月，扣案
之第二級毒品安非他命拾包（共毛重拾柒點貳公克）、海洛因殘
渣袋捌個、安非他命殘渣袋個，均沒收銷燬；另扣案之吸食器
貳組、電子秤壹個、分裝袋拾個，均沒收。
    事  實
一、甲○○前於民國於88年間，因違反毒品危害防制條例案件
    ，經本院竹東簡易庭於88年6月21日以88年度竹東簡字第110
    號判處有期徒刑4月、諭知易科罰金折算標準確定，並於89
    年10月16日執行完畢。又於89年間，因竊盜案件，經本院
    於89年12月1日以89年度易字第1033號判處有期徒刑7月確定
    ；另於89年間因違反毒品危害防制條例案件，經本院於90年
    5月21日以89年度訴字第636號判處應執行有期徒刑11月確定
    ；再於90年間，因贓物案件，經本院於91年1月28日以90 年
    度訴字第671號判處有期徒刑5月、諭知易科罰金折算標準確
    定，上開3案件，經本院於91年12月3日以91年度聲字第929
    號定應執行有期徒刑1年3月確定，並於92年3月7日假釋出監
    ，迄至92年7月31日假釋期滿未經撤銷視為執行完畢。
二、甲○○前於87年間，因施用毒品案件，經本院以87年度毒聲
    字第63號裁定送觀察、勒戒後，認無繼續施用毒品之傾向，
    於87年8月18日執行完畢而出所，並由臺灣新竹地方法院檢
    察署檢察官於87年8月18日以87年度偵字第3260號不起訴處
    分確定。又於88年間，因2犯施用毒品案件，經本院以88年
    度毒聲字第3號裁定送觀察、勒戒後，認有繼續施用毒品之
    傾向，再經本院以88年度毒聲字第866號裁定強制戒治1年，
    嗣於88年10月12日因停止強制戒治出所，迄於89年4月30日
    保護管束期滿而執行完畢。再於89年間，因3犯施用毒品案
    件，經本院以89年度毒聲字第2804號裁定強制戒治1年，嗣
    於90年11月6日因停止強制戒治出所，迄於91年3月24日保護
    管束期滿而執行完畢。復於92年間，因4犯施用毒品案件，
    經本院以92年度毒聲字第650號裁定強制戒治1年，嗣於93年
    1月9日因毒品危害防制條例新修正而釋放出所。
三、甲○○仍不知悔改，基於施用第一級毒品海洛因、第二級毒
    品安非他命之概括犯意，於上開3犯之強制戒治執行完畢後5
    年內，自94年2月某日起至94年6月29日下午止，在其位於新
    竹縣竹東鎮○○路○段360巷12號3樓之租屋處內，以將第二
    級毒品安非他命置於玻璃球內加熱吸食煙霧之方式，連續施
    用第二級毒品安非他命多次，平均2、3天施用1次。又甲○
    ○在上開施用安非他命期間內，即自94年5月中旬某日起至
    94年6月28日止，在其以上開方式施用安非他命之同時，將
    第一級毒品海洛因摻入玻璃球內合併加熱吸食煙霧，連續同
    時施用第一級毒品海洛因、第二級毒品安非他命多次，平均
    1 週施用1次。為警於93年6月29日下午7時30分許，在上址
    查獲，並扣得第二級毒品安非他命10包（共毛重17.2公克）
    、海洛因殘渣袋8個、安非他命殘渣袋3個及甲○○所有之供
    施用、秤重、包裝安非他命所用之吸食器2組、電子秤1個、
    分裝袋30個。
四、案經新竹縣警察局移請臺灣新竹地方法院檢察署檢察官偵查
    起訴。
    理  由
壹、程序部分：
一、本件起訴書原載明被告甲○○分別連續施用海洛因及安非他
    命，所犯毒品危害防制條例第10條第1項之施用第一級毒品
    罪嫌、同條例第10條第2項之施用第二級毒品罪嫌，應予分
    論並罰；嗣經公訴檢察官到庭更正犯罪事實為被告同時連續
    施用海洛因及安非他命，所犯毒品危害防制條例第10條第1
    項之施用第一級毒品罪嫌、同條例第10條第2項之施用第二
    級毒品罪嫌，為想像競合犯，應從一重處斷，合先敘明。
二、本件被告所犯施用毒品罪，係非死刑、無期徒刑、最輕本刑
    為3年以上有期徒刑之罪，被告於本院準備程序進行中，就
    被訴事實為有罪之陳述，經本院合議庭認合於刑事訴訟法第
    273條之1第1項之規定，裁定進行簡式審判程序，合先敘明
    。
貳、實體部分：
一、證據
（一）訊據被告甲○○對於事實三所載之犯罪事實，於本院準備
      程序、審判程序中坦承不諱，而被告於93年6月29日為警
      所採集之尿液（代號為074、檢體編號為0000-000），經
      送昭信科技顧問股份有限公司檢驗結果，呈海洛因經人體
      代謝後之嗎啡陽性反應、安非他命之陽性反應，此有真實
      姓名代號對照表、昭信科技顧問股份有限公司標準作業流
      程、檢體編號0000-000之收件簽收紀錄表、尿液檢體收件
      紀錄表、初步檢驗工作流程單、確認檢驗工作流程單及昭
      信科技顧問股份有限公司於94年7月28日出具之濫用藥物
      陽性檢體檢驗報告附卷可稽（見本院卷）。且有第二級毒
      品安非他命10包（共毛重17.2公克）、海洛因殘渣袋8個
      、安非他命殘渣袋3個及甲○○所有之供施用、秤重、包
      裝安非他命所用之吸食器2組、電子秤1個、分裝袋30個扣
      案可資佐證，是認被告上開自白內容應與事實相符，堪認
      為真實。
（二）被告前於87年間，因施用毒品案件，經本院以87年度毒聲
      字第63號裁定送觀察、勒戒後，認無繼續施用毒品之傾向
      ，於87年8月18日執行完畢而出所，並由臺灣新竹地方法
      院檢察署檢察官於87年8月18日以87年度偵字第3260號不
      起訴處分確定。又於88年間，因2犯施用毒品案件，經本
      院以88年度毒聲字第3號裁定送觀察、勒戒後，認有繼續
      施用毒品之傾向，再經本院以88年度毒聲字第866號裁定
      強制戒治1年，嗣於88年10月12日因停止強制戒治出所，
      迄於89年4月30日保護管束期滿而執行完畢。再於89年間
      ，因3犯施用毒品案件，經本院以89年度毒聲字第2804號
      裁定強制戒治1年，嗣於90年11月6日因停止強制戒治出所
      ，迄於91年3月24日保護管束期滿而執行完畢。復於92年
      間，因4犯施用毒品案件，經本院以92年度毒聲字第650號
      裁定強制戒治1年，嗣於93年1月9日因毒品危害防制條例
      新修正而釋放出所等情，有有臺灣高等法院被告前案紀錄
      表、在監在押全國紀錄表附卷可按。
（三）從而，被告於上開3犯之強制戒治執行完畢後5年內再犯本
      案施用毒品犯行，洵堪認定，自應依法予以論罪科刑。
二、論罪科刑
（一）核被告所為，係犯毒品危害防制條例第10條第1項之施用
      第一級毒品罪、同條例第10條第2項之施用第二級毒品罪
      。其分別持有第一級毒品海洛因、第二級毒品安非他命之
      低度行為，各為其施用第一級毒品海洛因、第二級毒品安
      非他命之高度行為所吸收，皆不另論罪。
（二）被告先後多次施用第一級毒品海洛因、第二級毒品安非他
      命行為，各時間緊接、手法相同，所犯之罪名及基本犯罪
      構成要件均相同，顯係基於概括犯意反覆為之，皆為連續
      犯，應依刑法第56條之規定，各論以連續施用第一級毒品
      罪、連續施用第二級毒品罪，並分別加重其刑。
（三）被告同時將海洛因、安非他命放置玻璃球內合併加熱吸食
      煙霧，其以一行為而連續同時觸犯施用第一級毒品罪、施
      用第二級毒品罪，為想像競合犯，應依刑法第55條之規定
      ，從一重之連續施用第一級毒品罪處斷。
（四）被告前於於88年間，因違反毒品危害防制條例案件，經
      本院竹東簡易庭於88年6月21日以88年度竹東簡字第110號
      判處有期徒刑4月、諭知易科罰金折算標準確定，並於89
      年10月16日執行完畢。又於89年間，因竊盜案件，經本
      院於89年12月1日以89年度易字第1033號判處有期徒刑7月
      確定；另於89年間因違反毒品危害防制條例案件，經本院
      於90年5月21日以89年度訴字第636號判處應執行有期徒刑
      11月確定；再於90年間，因贓物案件，經本院於91年1月
      28日以90年度訴字第671號判處有期徒刑5月、諭知易科罰
      金折算標準確定，上開3案件，經本院於91年12月3日以91
      年度聲字第929號定應執行有期徒刑1年3月確定，並於92
      年3月7日假釋出監，迄至92年7月31日假釋期滿未經撤銷
      視為執行完畢等情，有臺灣高等法院被告前案紀錄表、臺
      灣新竹地方法院檢察署刑案資料查註紀錄表附卷可佐，被
      告前受有期徒刑之執行完畢後，其於5年以內再犯本件有
      期徒刑以上之罪，為累犯，應依刑法第47條之規定，遞加
      重其刑。
（五）爰審酌被告無視法令之禁止，前已因施用毒品案件，經裁
      定送觀察、勒戒、強制戒治後，竟再度施用足以導致精神
      障礙及生命危險之成癮性毒品，顯無悔改之意，兼以施用
      毒品所生危害以自戕健康為主，及其施用期間長短，事後
      坦承犯行等一切情狀，認公訴人求處有期徒刑2年過重，
      本院量處如主文所示之刑，
三、扣案之第二級毒品安非他命10包（共毛重17.2公克），核屬
    毒品危害防制條例所定之第二級毒品，且因外包裝袋已無從
    與毒品析離；另扣案之海洛因殘渣袋8個、安非他命殘渣袋3
    個，袋內海洛因、安非他命殘渣（均量微無法秤重），分屬
    毒品危害防制條例所定之第一級毒品、第二級毒品，且因外
    包裝袋已無從與毒品析離，均應依毒品危害防制條例第18條
    第1項前段之規定，併予宣告沒收銷燬。又扣案之吸食器2組
    、電子秤1個、分裝袋30個，均為被告所有、供其為施用、
    秤重、包裝毒品用之物，業據被告供承在卷，依刑法第38條
    第1項第2款之規定，併予宣告沒收。
四、據上論斷，應依刑事訴訟法第273條之1第1項、第299條第1
    項前段，毒品危害防制條例第10條第1項、第10條第2項、第
    18條第1項前段，刑法第11條、第56條、第55條、第47條、
    第38條第1項第2款，判決如主文。
本案經檢察官許恭仁到庭執行職務。
中　　華　　民　　國　　94　　年　　12　　月　　29　　日
                  刑事第一庭法    官  黃美文
以上正本證明與原本無異。
如不服本判決，應於判決送達後10日內向本院提出上訴狀 (應附
繕本 )，上訴於臺灣高等法院。
中　　華　　民　　國　　94　　年　　12　　月　　29　　日
                            書 記 官  陳秀子
附錄論罪科刑法條：
毒品危害防制條例第10條：
施用第一級毒品者，處六月以上五年以下有期徒刑。
施用第二級毒品者，處三年以下有期徒刑。
